【裁判字號】    92,台上,7433
【裁判日期】    921231
【裁判案由】    違反毒品危害防制條例等罪
【裁判全文】
最高法院刑事判決                              九十二年度台上字第七四三三號
    上  訴  人  甲○○
                        （另案在台灣台中監獄執行中）
右上訴人因違反毒品危害防制條例等罪案件，不服台灣高等法院台中分院中華民國九
十一年九月十一日第二審判決（九十一年度上訴字第一一五五號，起訴案號：台灣台
中地方法院檢察署九十一年度偵字第四八二、四九六三號、九十一年度毒偵字第八五
、一二一五號），提起上訴，本院判決如左：
    主  文
上訴駁回。
    理  由
按刑事訴訟法第三百七十七條規定，上訴於第三審法院，非以判決違背法令為理由，
不得為之。是提起第三審上訴，應以原判決違背法令為理由，係屬法定要件。如果上
訴理由狀並未依據卷內訴訟資料，具體指摘原判決不適用何種法則或如何適用不當，
或所指摘原判決違法情事，顯與法律規定得為第三審上訴理由之違法情形，不相適合
時，均應認其上訴為違背法律上之程式，予以駁回。本件上訴人甲○○上訴意旨略稱
：(一)、上訴人所犯連續行使偽造私文書罪、偽造署押罪，經原審撤銷第一審判決改判
為有期徒刑八月外，另施用第一級毒品二罪部分，經原審分別撤銷及駁回上訴人之上
訴，惟該施用毒品罪撤銷後，諭知之刑度與第一審相同，上訴人心感不公。(二)、上訴
人另涉偽造文書案件於台灣台中地方法院審理中，該案於檢察官偵查時，上訴人曾向
第一審法院法官陳明，第一審法院法官同意併案審理，然該案卻未合併審理，為此提
起上訴云云。
惟查：(一)、原判決撤銷第一審關於連續施用第一級毒品、連續行使偽造私文書及偽造
署押部分不當之判決，改判仍論處上訴人連續施用第一級毒品罪刑，連續行使偽造私
文書，足以生損害於公眾及他人罪刑；另維持第一審論處上訴人施用第一級毒品罪刑
之判決，駁回上訴人在第二審之上訴部分；均依卷證資料敘明其所憑之證據及認定之
理由。上訴人（民國九十年十月十六日）所犯施用第一級毒品部分，與撤銷之連續施
用第一級毒品部分，原判決已經敘明並非基於概括犯意之理由（見原判決第七頁理由
三）。關於量刑之輕重，係屬事實審法院得本於職權裁量之事項，茍已斟酌刑法第五
十七條各款所列情狀而未逾越法定刑度，即不得任意指為違法。原判決於判決量刑時
，已斟酌刑法第五十七條各款所列情狀，並敘明上訴人施用第一級毒品，經強制戒治
後仍再施用毒品等情綦詳。上訴人任意指摘原審科刑時，量處相同刑度有所不公云云
，自非適法之第三審上訴理由。(二)、刑事訴訟法第三百七十九條第十二款所謂已受請
求之事項未予判決，係指已受請求之事項，本屬於第二審判決內應行裁判之一部分，
而原審並未予以裁判者而言；檢察官就犯罪事實一部起訴者，其效力及於全部；法院
不得就未經起訴之犯罪事實審判，同法第二百六十七條、第二百六十八條亦有明定。
上訴人所指另涉行使偽造私文書部分，並非本件起訴範圍（未經檢察官移請併辦），
原判決未認與起訴部分有裁判上一罪關係，縱未於理由內敘明，並無違法可言。上訴
意旨徒憑己意，對原審職權裁量事項及採證認事職權之適法行使，任意指摘為違法，
自不得據為第三審上訴之合法理由。其上訴違背法律上之程式，應予駁回。
據上論結，應依刑事訴訟法第三百九十五條前段，判決如主文。
中      華      民      國    九十二    年     十二     月    三十一    日
                              最高法院刑事第八庭
                                  審判長法官  陳  炳  煌
                                        法官  陳  世  雄
                                        法官  韓  金  秀
                                        法官  吳  信  銘
                                        法官  徐  文  亮
      右正本證明與原本無異
                                              書  記  官
中      華      民      國    九十三    年      一      月      九      日
                                                                        Ｂ


司法院資訊處製作；財團法人民間司法改革基金會備份。
